臺灣臺中地方法院刑事判決　　　 94年度豐簡上字第560號
上　訴　人
即　被　告　甲○○
上列上訴人即被告因違反毒品危害防制條例案件，不服本院豐原
簡易庭94年度豐簡字第491號中華民國94年7月29日第一審簡易判
決（聲請簡易判決處刑案號：94年度毒偵字第2606號）提起上訴
，嗣經檢察官移送併辦（94年度毒偵字第4808、4516、5421號）
，本院管轄之第二審合議庭認不得以簡易判決處刑，改依通常程
序為第一審判決如下：
    主    文
原判決撤銷。
甲○○連續施用第二級毒品，累犯，處有期徒刑捌月。扣案之第
二級毒品甲基安非他命陸包（合計含包裝重柒點貳公克）沒收銷
燬之。
    犯罪事實
一、甲○○前因竊盜案件，經本院以民國九十一年度易字第二六
    七六號判處有期徒刑六月，如易科罰金，以三百元折算一日
    確定，其又因施用第一、二級毒品案件，經本院以九十二年
    度訴字第三七號就施用第一級毒品判處有期徒刑八月、就施
    用第二級毒品部分判處有期徒刑六月，檢察官對施用第一級
    毒品部分不服提起上訴，經臺灣高等法院臺中分院以九十二
    年度上訴字第五五八號就施用第一級毒品改判有期徒刑十月
    確定，嗣經臺灣高等法院臺中分院以九十二年度聲字第五六
    七號就上開三罪定應執行刑為有期徒刑一年八月確定，入監
    服刑後，經假釋付保護管束，已於九十四年四月二十日假釋
    期滿未經撤銷視為執行完畢；其又因施用毒品案件，經本院
    裁定令人戒治處所施以強制戒治後，已於九十二年九月十日
    強制戒治執行完畢釋放。詎甲○○仍不知悔改，於前揭強制
    戒治執行完畢釋放後五年內，另基於施用第二級毒品之概括
    犯意，自九十四年四月三日起至同年七月二十六日止，在其
    臺中縣豐原市○○路七三七巷五五弄十號住處及臺中縣豐原
    市○○路二七一巷九弄二八號其友人居處等地，以將第二級
    毒品甲基安非他命用玻璃球燒烤之方式，連續施用第二級毒
    品甲基安非他命（聲請簡易判決處刑書誤認為安非他命），
    平均每五日施用一次。嗣先後於：(一)九十四年四月七日八時
    五十五分許，因其受保護管束期間經通知至臺灣臺中地方法
    院檢察署且採集其尿液送往詮昕科技股份有限公司以氣相層
    析質譜儀即ＧＣ／ＭＳ方法檢驗結果，呈第二級毒品甲基安
    非他命於人體代謝後之甲基安非他命陽性反應；(二)九十四年
    六月五日十時四十分許，經警在臺中縣豐原市○○街八九號
    前查獲，且經警方採集其尿液送往詮昕科技股份有限公司以
    ＧＣ／ＭＳ方法檢驗結果，呈第二級毒品甲基安非他命於人
    體代謝後之甲基安非他命陽性反應；(三)九十四年六月十七日
    ，經警在臺中縣豐原市○○路○段二六七巷二四弄二之一號
    查獲，且經警方採集其尿液送往詮昕科技股份有限公司以Ｇ
    Ｃ／ＭＳ方法檢驗結果，呈第二級毒品甲基安非他命於人體
    代謝後之安非他命、甲基安非他命陽性反應；(四)九十四年七
    月二十六日十九時許，經警在臺中縣豐原市○○路二七一巷
    九弄二八號查獲，並扣得其所有供施用之第二級毒品甲基安
    非他命六包（合計含包裝重七點二公克），且經警採集其尿
    液送往詮昕科技股份有限公司以ＧＣ／ＭＳ方法檢驗結果，
    呈第二級毒品甲基安非他命於人體代謝後之安非他命、甲基
    安非他命陽性反應，因而查悉上情。
二、案經臺灣臺中地方法院檢察署檢察官自動檢舉偵查後聲請簡
    易判決處刑及臺中縣警察局豐原分局報請臺灣臺中地方法院
    檢察署檢察官移送併案審理。
    理    由
一、前揭犯罪事實，業據上訴人即被告（下稱被告）甲○○於警
    詢、偵查及本院審理時均坦白承認，並有臺灣臺中地方法院
    檢察署受保護管束人尿液檢體監管記錄表一紙、臺中縣警察
    局豐原分局委託驗尿代號與真實姓名對照表三紙、扣押物品
    目錄表一紙、詮昕科技股份有限公司九十四年四月十二日、
    同年六月十五日、同年六月二十八日、同年八月三日檢驗報
    告各一紙在卷可憑，復有被告所有供其施用之第二級毒品甲
    基安非他命六包（合計含包裝重七點二公克）扣案可證，足
    認被告之自白確與事實相符。是本案事證明確，被告前揭施
    用第二級毒品甲基安非他命之犯行，至堪認定。
二、又毒品危害防制條例第二十條、第二十三條係規定對於經觀
    察勒戒或強制戒治執行完畢釋放後，五年內再犯該條例第十
    條之罪者，不適用毒品危害防制條例第二十條第一、二項規
    定之觀察勒戒及強制戒治之處遇程序，而應逕由檢察官依法
    追訴。查被告前因施用毒品案件，經本院裁定令人戒治處所
    施以強制戒治後，已於九十二年九月十日強制戒治執行完畢
    釋放等情，有臺灣臺中地方法院檢察署刑案資料查註紀錄表
    、臺灣高等法院被告全國前案紀錄表各一件在卷可稽，則被
    告於前開強制戒治執行完畢釋放後，五年內復施用第二級毒
    品甲基安非他命，係再犯毒品危害防制條例第十條之罪，至
    為明確，應依法論科。
三、論罪科刑：
  (一)按甲基安非他命係毒品危害防制條例第二條第二項第二款所
    列之第二級毒品，不得非法施用。是核被告所為，係犯毒品
    危害防制條例第十條第二項之施用第二級毒品罪。另聲請簡
    易判決處刑意旨，雖認被告前揭所為係犯毒品危害防制條例
    第十條第二項之施用第二級毒品安非他命罪嫌，惟按甲基安
    非他命經口服後，約有百分之七十於二十四小時內自尿中排
    出，正常情況下，尿液中含甲基安非他命本體可高達服食量
    的百分之四十三以上，約有百分之五代謝為安非他命；安非
    他命在人體內經代謝作用，於正常情況下，排出尿液中約含
    安非他命百分之三十，並不會有甲基安非他命之代謝物，亦
    即施用安非他命者，其尿液代謝物應為安非他命反應，不會
    產生有甲基安非他命陽性反應；施用甲基安非他命者，其尿
    液代謝物會呈甲基安非他命及安非他命陽性反應，此有法務
    部法醫研究所九十三年四月二十八日法醫毒字第０九三００
    ０一三一八號函可參。查本案被告施用毒品後四次經採集尿
    液送鑑驗之結果，其中二次係呈第二級毒品甲基安非他命於
    人體代謝後之甲基安非他命陽性反應，另二次則同時呈第二
    級毒品甲基安非他命於人體代謝後之安非他命、甲基安非他
    命陽性反應，已如前述，則被告自係施用甲基安非他命，而
    非安非他命，應成立施用第二級毒品甲基安非他命罪，本院
    就此部分之犯罪事實爰予更正，附此敘明。
  (二)被告施用前後持有第二級毒品之低度行為，已為施用之高度
    行為所吸收，不另論罪。
  (三)被告先後多次施用第二級毒品犯行，時間緊接，手法相同，
    觸犯構成要件相同之罪，顯係出於概括之犯意為之，為連續
    犯，依刑法第五十六條規定，以一罪論，並加重其刑。檢察
    官聲請簡易判決處刑意旨雖僅論及被告於九十四年四月七日
    採尿時回溯前九十六小時內之某時，施用第二級毒品安非他
    命之犯行，然前開未經聲請簡易判決處刑部分，既與已聲請
    簡易判決處刑部分有連續犯裁判上一罪關係，顯為聲請簡易
    判決處刑效力所及，本院自應併予審理，併予敘明。
  (四)按假釋中因故意更犯罪，受有期徒刑以上刑之宣告者，撤銷
    其假釋，刑法第七十八條第一項定有明文。惟同條第二項規
    定：「前項犯罪，其起訴及判決確定均在假釋期滿前者，於
    假釋期滿六月以內，仍撤銷其假釋；其判決確定在假釋期滿
    後者，於確定後六月以內，撤銷之。」，故撤銷假釋，必須
    再犯之罪，其犯罪、起訴均在假釋中始可。如犯罪在假釋中
    ，而起訴及判決確定已在假釋期滿後者，即不得撤銷假釋（
    最高法院八十六年度臺非字第四二號判決意旨參照）。查被
    告前因竊盜案件，經本院以九十一年度易字第二六七六號判
    處有期徒刑六月，如易科罰金，以三百元折算一日確定，其
    又因施用第一、二級毒品案件，經本院以九十二年度訴字第
    三七號就施用第一級毒品判處有期徒刑八月、就施用第二級
    毒品部分判處有期徒刑六月，檢察官對施用第一級毒品部分
    不服提起上訴，經臺灣高等法院臺中分院以九十二年度上訴
    字第五五八號就施用第一級毒品改判有期徒刑十月確定，嗣
    經臺灣高等法院臺中分院以九十二年度聲字第五六七號就上
    開三罪定應執行刑為有期徒刑一年八月確定，入監服刑後，
    經假釋付保護管束，已於九十四年四月二十日假釋期滿未經
    撤銷視為執行完畢，有臺灣高等法院被告全國前案紀錄表及
    臺灣臺中地方法院檢察署刑案資料查註紀錄表在卷可憑。又
    本案被告第一次施用第二級毒品之時間即九十四年四月三日
    ，雖在假釋中犯之，惟本案檢察官聲請簡易判決處刑之時間
    ，係在假釋期滿後之九十四年七月八日，有聲請簡易判決處
    刑書併附臺灣臺中地方法院檢察署函附於原審卷可稽，依前
    開說明，不得據以撤銷假釋，則本案被告前揭連續第二級毒
    品之犯行，乃受有期徒刑執行完畢，五年內再犯本案有期徒
    刑以上之罪，自屬累犯，應依法遞加重其刑。
  (五)原審就檢察官聲請簡易判決處刑部分之犯行予以論科，固非
    無據，惟原審漏未論及被告有前揭累犯之事實，且未及就檢
    察官移送併案審理部分併予審理，均有未洽，是上訴人指摘
    原判決不當，即為有理由，應由本院予以撤銷改判。
  (六)爰審酌被告前已有施用毒品之前科不良素行，仍一再施用毒
    品，不知戒除施用毒品之惡習，而無視於毒品對於自身健康
    之戕害及國家對於杜絕毒品犯罪之禁令，且衡諸施用毒品者
    均有相當程度之生理成癮性及心理依賴性，其犯罪心態與一
    般刑事犯罪之本質並不相同，被告係於強制戒治執行完畢釋
    放後五年內再犯施用第二級毒品犯行，依毒品危害防制條例
    之規定，無需再經觀察、勒戒及強制戒治之刑事處遇程序，
    為兼顧被告斷絕生理成癮性及心理依賴性之必要，量刑實不
    宜過輕，惟兼衡酌被告已坦承本案全部犯行、尚知悔悟，暨
    被告之智識、犯罪之目的、動機、手段、施用期間、次數等
    一切情狀，量處如主文所示之刑，以資懲儆。
  (七)扣案之第二級毒品甲基安非他命六包，係屬毒品危害防制條
    例第二條第二項第二款所規定之第二級毒品，均應依同條例
    第十八條第一項前段之規定，宣告沒收銷燬之。
三、按檢察官聲請以簡易判決處刑之案件，經法院認為有第四百
    五十一條之一第四項但書之情形者，應適用通常訴訟程序審
    判之，刑事訴訟法第四百五十二條定有明文；且對於簡易判
    決之上訴，準用刑事訴訟法第三編第一章及第二章之規定，
    管轄第二審之地方法院合議庭受理簡易判決上訴案件，應依
    通常程序審理。其認案件有刑事訴訟法第四百五十二條之情
    形者，應撤銷原判決，逕依通常程序為第一審判決，法院辦
    理刑事訴訟簡易程序案件應行注意事項第十四項亦有規定。
    查本案審判中發現被告尚有其他具裁判上一罪即併案部分之
    犯罪事實，足認被告所犯之罪不合刑事訴訟法第四百四十九
    條所定得以簡易判決處刑之案件，且本院認定之犯罪事實顯
    然與檢察官據以求處罪刑之事實不符，而有刑事訴訟法第四
    百五十一條之一第四項但書第一款、第二款前段之情形，依
    前揭法律規定，原審適用簡易判決處刑程序，尚有未合，應
    由本院合議庭改依通常程序審理後，逕為第一審之判決，檢
    察官或被告如不服本判決，仍得於法定上訴期間內，向管轄
    之第二審法院提起上訴，附此敘明。
據上論斷，應依刑事訴訟法第四百五十五條之一第一項、第三項
、第三百六十九條第一項前段、第四百五十二條、第二百九十九
條第一項前段，毒品危害防制條例第十條第二項、第十八條第一
項前段，刑法第十一條、第五十六條、第四十七條，判決如主文
。
本案經檢察官乙○○到庭執行職務。
中　　華　　民　　國　　94　　年　　11　　月　　15　　日
                  刑事第九庭    審判長法  官　陳得利
                                      法  官　莊秋燕
                                      法  官　何世全
以上正本證明與原本無異
不得上訴。
                                      書記官　童洪芳美
中　　華　　民　　國　　94　　年　　11　　月　　15　　日
